臺灣屏東地方法院刑事判決　　　　　　　　　　　　九十三年度訴字第一０一０號
　　公　訴　人　臺灣屏東地方法院檢察署檢察官
　　被　　　告　甲○○　男　二.
右列被告因違反毒品危害防制條例案件，經檢察官提起公訴（九十三年度毒偵字第二
一八七、二二五三號），本院裁定改依簡式審判程序審理，判決如左：
     主  文
甲○○連續施用第一級毒品，處有期徒刑柒月，扣案之第一級毒品海洛因參包（含袋
重零點捌陸公克）沒收銷燬之；又連續施用第二級毒品，處有期徒刑參月，扣案之第
二級毒品甲基安非他命拾貳包（含袋重拾玖點柒公克）沒收銷燬之，玻璃球壹個、甲
基安非他命吸食器壹組、玻璃吸管壹支均沒收。應執行有期徒刑玖月，扣案之第一級
毒品海洛因參包（含袋重零點捌陸公克）、第二級毒品甲基安非他命拾貳包（含袋重
拾玖點柒公克）沒收銷燬之，玻璃球壹個、甲基安非他命吸食器壹組、玻璃吸管壹支
均沒收。
     事  實  及  理  由
一、甲○○前因施用毒品案件，經送觀察勒戒後，認無繼續施用毒品傾向，由臺灣屏
    東地方法院檢察署檢察官於九十二年十一月二十一日，以九十二年度毒偵字第一
    七三二號為不起訴處分確定，仍不思戒除惡習，復於五年內基於施用第一級毒品
    海洛因之概括犯意，自九十三年九月五日某時起至同年月十八日中午十二時許止
    ，連續在屏東縣潮州鎮○○里○○道路上之某檳榔園內之工寮，以將海洛因摻入
    香菸吸食之方式，施用第一級毒品海洛因多次；且另行起意，自九十三年九月五
    日某時起至同年月十九日十七時許止，連續在前開處所，以玻璃燒烤之方式，施
    用第二級毒品甲基安非他命多次。嗣為警於（一）九十三年九月九日十六時許，
    在屏東縣潮州鎮省道臺一線公路與通潮路口，為警查獲其所有之第一級毒品海洛
    因二包（含袋重零點四七公克）、第二級毒品甲基安非他命九包（含袋重十二點
    八公克）、供施用甲基安非他命所用之玻璃球一個，且經其同意採尿送驗後，其
    尿液呈甲基安非他命、嗎啡陽性反應；（二）九十三年九月二十日十六時許，在
    屏東縣鹽埔鄉○○村○○街四十四號，為警查獲其所有之第一級毒品海洛因一包
    （含袋重零點三九公克）、甲基安非他命三包（含袋重六點九公克）、甲基安非
    他命吸食器一組、供施用甲基安非他命之玻璃吸管一支，且經其同意採尿送驗而
    查獲。
二、按依文獻Ｃlarke's Analysis of Drugs and Poisons 一書第三版之記述：施用
    安非他命後，總計約有施用劑量之百分之九十在三至四天內由尿液排出，其代謝
    物無甲基安非他命成分，故施用安非他命後，其尿液不致檢出甲基安非他命陽性
    反應。而施用甲基安非他命後，其尿液可檢出甲基安非他命和其代謝物安非他命
    成分。目前國內緝獲之白色結晶或粉末狀安非他命毒品，其成分多為甲基安非他
    命，此有行政院衛生署管制藥品管理局九十三年十一月二日管檢字第Ｚ○○○○
    ○○○○○號函一紙在卷可佐。是公訴意旨所指之安非他命，應更正為甲基安非
    他命。
三、以上各情，業經被告於本院審理時坦承不諱，復有前開查獲物品扣案可參，且被
　  告於前述（一）期日經員警所採集之尿液，經送驗結果，呈甲基安非他命陽性反
　  應；於前述（二）期日經員警所採集之尿液，經送驗結果，呈嗎啡及甲基安非他
    命陽性反應；分別有屏東縣衛生局九十三年九月二十九日、同年十月五日屏縣衛
    檢六字第九三Ｏ三七九、九三Ｏ四Ｏ五號煙毒及麻醉藥品類委託檢驗結果通知書
    各一紙在卷可稽；而扣案之疑為第一級毒品海洛因白色粉末三包，經送請法務部
    調查局鑑驗結果，確係第一級毒品海洛因無訛，有該局九十三年九月二十九日、
　  九十三年十一月四日調科壹字第二四ＯＯＯ三二九四、000000000號檢
    驗通知書各一紙附卷可憑。另扣案之白色晶體十二包經屏東縣警察局內埔分局、
    潮州分局以聯勤二Ｏ四廠製造之毒品檢驗盒（甲基安非他命）試劑初步檢驗結果
    呈甲基安非他命反應，確係第二級毒品甲基安非他命無訛，亦有該二分局查獲涉
    嫌毒品危害防制條例案毒品初步檢驗報告單各一紙在卷可稽；堪認被告上開不利
    於己之自白，確與事實相符，應可採信。
四、核被告所為，係犯毒品危害防制條例第十條第一項、第二項施用第一級、第二級
    毒品罪。其於施用海洛因與甲基安非他命前持有海洛因與甲基安非他命犯行，各
    為其施用之高度行為所吸收，均不另論罪。被告多次施用海洛因及甲基安非他命
    之行為，時間緊接，分別觸犯構成要件相同之罪名，顯係基於概括犯意為之，應
    均論以連續犯並加重其刑。而被告所犯之上述二罪，犯意各別，行為互異，應分
    論併罰之。爰審酌被告曾因施用毒品經送勒戒處所施以觀察、勒戒後，仍未能戒
    斷其施用毒品之惡習，足見其陷溺已深，惟因施用毒品均僅係戕害其自己身心並
    無加害他人，犯罪後坦承犯行、態度尚稱良好等一切情狀，分別量處如主文所示
    之刑，並定其應執行刑。扣案之甲基安非他命十二包（含袋重十九點七公克），
    經檢驗呈甲基安非他命陽性反應，有屏東縣警察局內埔分局、潮州分局查獲涉嫌
    毒品危害防制條例毒品初步檢驗報告單各一紙在卷可佐，另扣案之白色粉末三包
    (含袋重零點八六公克)，經送請法務部調查局鑑驗結果，確係第一級毒品海洛因
    無訛，有該局九十三年九月二十九日、九十三年十一月四日調科壹字第二四ＯＯ
    Ｏ三二九四、000000000號檢驗通知書各一紙附卷可憑，均應依毒品危
    害防制條例第十八條第一項前段沒收銷燬；又扣案之玻璃球一個、甲基安非他命
    吸食器一組、玻璃吸管一支，為被告所有並供施用甲基安非他命所用之物，業據
    被告供明在卷，均應依刑法第三十八條第一項第二款規定，併予宣告沒收之。
據上論斷，應依刑事訴訟法第二百九十九條第一項前段、第二百七十三條之一第一項
、第三百十條之二，毒品危害防制條例第十條第一項、第二項、第十八條第一項前段
，刑法第十一條、第五十六條、第五十一條第五款、第三十八條第一項第二款，判決
如主文。
本案經檢察官林津鋒到庭執行職務。
中      華      民      國      九十四      年     一     月   二十七   日
                                      臺灣屏東地方法院刑事第一庭
                                                法  官   黃聖涵
右正本證明與原本無異。
如不服本判決應於收受本判決送達後十日內向本院提出上訴書狀，其未敘述上訴理由
者，並得於提起上訴後十日內向本院補提理由書狀（均須按他造當事人之人數附繕本
 ）「切勿逕送上級法院」
                                                書記官   滕一珍
中      華      民      國      九十四      年     一      月  二十七   日
本案論罪科刑法條：
毒品危害防制條例第十條
施用第一級毒品者，處六月以上五年以下有期徒刑。
施用第二級毒品者，處三年以下有期徒刑。
